---
title: "Pokemon Stat EDA"
author: "Marcellito Vido T"
date: "6/10/2020"
output:
  html_document:
    df_print: paged
  pdf_document: default
  word_document: default
---

```{r setup, include=FALSE}
knitr::opts_chunk$set(echo = TRUE)
```

# Deskripsi Data

Data set ini berisi 721 Pokemon, termasuk nomor, nama, tipe 1 dan 2, dan statistik dasar: HP, Attack, Defense, Special Attack, Special Defense, dan Speed. Data ini adalh data mentah yang akan digunakan iuntuk menghitung berapa banyak damage sebuah serangan dalam games. Dataset ini adalah tentang game *Pokemon* (Bukan *pokemon cards* atau *Pokemon Go*).



> Deskripsi Kolom

* **Name**: Nama setiap pokemon
* **Type 1**: Setiap pokemon memiliki tipe, ini menentukan kelemahan/kekuatan pokemon
* **Type 2**: Beberapa pokemon memiliki 2 tipe
* **Total**: Jumlah dari semua statistik pokemon, dalam kasus ini bisa disebut juga Power
* **HP**: hit points, atau nyawa, menentukan berapa banyak damage yang bisa ditahan sebelum pingsan
* **Attack**: damage serangan normal (Cth: Scratch, Punch)
* **Defense**: Damage rasistance terhadap serangan normal
* **SP Atk**: special attack, Damage special attack (Cth: fire blast, bubble beam)
* **SP Def**: Damage rasistance terhadap special attacks
* **Speed**: Menentukan pokemon mana yang akan menyerang lebih dulu di setiap round
* **Generation**: Pokemon dapat berevolusi, ini menentukan evolusi keberapa
* **Legendary**: Beberapa pokemon termasuk dalam pokemon legendary

> Sumber Data

Data ini saya dapatkan di situs:
<https://www.kaggle.com/abcsds/pokemon>

> Permasalahan

Beberapa pertanyaan yang dapat dijawab dengan dataset ini: 

1. Pokemon tipe apa yang memiliki jenis paling banyak dan paling sedikit?
2. Pokemon generasi berapa yang memiliki jenis paling banyak dan paling sedikit?
3. Berapa HP yang dimiliki setiap pokemon?
<br />
Etc..

> Ringkasan Data

```{r message=0, echo=0}
library(tidyverse)
library(dplyr)
library(ggdark)
pokemon = read.csv('dataset/Pokemon/datasets_121_280_Pokemon.csv')
```

```{r echo=0, message=1}
glimpse(pokemon)
```

***
# Pre-Processing Data
Library yang akan digunakan
```{r echo=TRUE, message=FALSE}
library(tidyverse)  # Import/Export Dataframe 
library(dplyr)      # Pre-Processing Data
library(ggplot2)    # Data Visualization
```
> Import Dataset 

Import dataset yang akan dianalisis kedalam bentuk dataframe menggunakan fungsi *read.csv()*
```{r echo=TRUE, message=FALSE}
pokemon = read.csv('dataset/Pokemon/datasets_121_280_Pokemon.csv')
glimpse(pokemon)
```
> Data Preparation

Agar lebih mudah dipahami saya mengubah header kolom *Total* --> *Power* <br />
dengan fungsi *rename()*
```{r echo=TRUE, message=FALSE}
pokemon = pokemon %>% 
  rename(Power = Total)
```
Mengubah tipedata pada beberapa kolom menggunakan fungsi *as.factor()*
```{r echo=TRUE, message=FALSE}
pokemon$Type.1 = as.factor(pokemon$Type.1)
pokemon$Type.2 = as.factor(pokemon$Type.2)
pokemon$Generation = as.factor(pokemon$Generation)
pokemon$Legendary = as.factor(pokemon$Legendary)

pokemon %>%
  select(Type.1, Type.2, Generation, Legendary)%>%
  glimpse()
  
```
***
# Exploratory Data Analysis

> VARIATION: Categorical Variable <br />
**Pokemon tipe apa yang memiliki jenis paling banyak dan paling sedikit?**

```{r echo=1, message=1}
TypePlot = ggplot(pokemon)+
  geom_bar(mapping = aes(Type.1), fill="steelblue")+
  ggtitle("Jumlah Pokemon Berdasarkan Tipe")+
  xlab('Tipe')+ylab('Jumlah')+
  coord_flip()+
  theme_minimal()
TypePlot
```
<br />
Untuk mengetahui frekuensi secara detail saya menggunakan fungsi *count()* dari library *plyr*
```{r message=0, echo=1}
TypeCount = plyr::count(pokemon, 'Type.1')
# TypeCount
```

Interpretasi :

1. Pokemon dengan tipe Air (Water) memiliki jenis paling banyak yaitu **112**
2. Pokemon dengan tipe tebang (Flying) memuliki jenis paling sedikit yaitu **4**<br />
Etc..
<br />


***


> VARIATION: Categorical Variable <br />
**Pokemon generasi berapa yang memiliki jenis paling banyak dan paling sedikit?**

```{r echo=1, message=1}
GenPlot = ggplot(pokemon)+
  geom_bar(mapping = aes(Generation), fill="steelblue")+
  ggtitle("Jumlah Pokemon Berdasarkan Generasi")+
  xlab('Generasi')+ylab('Jumlah')+
  scale_x_discrete(breaks=c('1', '2', '3', '4', '5', '6'), 
                   labels = c('Gen 1', 'Gen 2', 'Gen 3', 'Gen 4', 'Gen 5', 'Gen 6'))+
  coord_flip()+
  theme_minimal()
GenPlot
```
<br />
Untuk mengetahui frekuensi secara detail saya menggunakan fungsi *count()* dari library *plyr*
```{r message=0, echo=1}
GenCount = plyr::count(pokemon, 'Generation')
  # GenCount
```

Interpretasi :

1. Pokemon dengan generasi 1 memiliki jenis yang paling banyak yaitu **166**
2. Pokemon dengan generasi 6 memiliki jenis yang paling Sedikit yaitu **82**<br />
Etc..

<br />


***


> VARIATION: Continous Variable <br />
**Bagaimana sebaran HP yang dimiliki pokemon?**

```{r echo=1, message=1}
HpPlot = ggplot(pokemon)+
  geom_histogram(mapping = aes(x=HP, fill = Type.1), binwidth = 3)+
  xlab('HP')+ylab('Jumlah')+
  ggtitle("Pokemon HP")+ labs(fill = "Tipe")+
  theme_minimal()

HpPlot
```
<br />
Interpretasi :

1. Banyak pokemon memiliki HP dibawah 100
2. Hanya ada 2 tipe pokemon yang memiliki HP diatas 200<br />
Etc..


<br />


***


> VARIATION: Continous Variable <br />
**Bagaimana sebaran Attack yang dimiliki pokemon?**

```{r echo=1, message=1}
AttPlot = ggplot(pokemon)+
  geom_histogram(mapping = aes(x=Attack, fill = Type.1), binwidth = 3)+
  xlab('Attack')+ylab('Jumlah')+
  ggtitle("Pokemon Attack")+ labs(fill = "Tipe")+
  theme_minimal()

AttPlot
```
<br />
Interpretasi :

--- Mayoritas pokemon memiliki Attack dibawah 150<br />
Etc..


<br />


***


> COVARIATION: Categorical vs Categorical <br />
**Pokemon Legendary paling banyak pada tipe apa?**

```{r echo=1, message=1}
LegendPlot = pokemon %>%
  filter(Legendary == "True")%>%
  count(Type.1, Legendary) %>%
  arrange(desc(n))%>%
  ggplot(mapping = aes(x=Legendary, y=Type.1))+
  geom_tile(mapping = aes(fill = n))+
  ggtitle("Pokemon Legendary")+ labs(fill = "Freq")+
  ylab('Tipe')+
  theme_minimal()

LegendPlot
```
<br />
Untuk mengetahui data secara detail
```{r message=0, echo=1}
LegendCount = pokemon %>%
  filter(Legendary == "True")%>%
  count(Type.1, Legendary) %>%
  arrange(desc(n))
  # LegendCount
```

Interpretasi :

--- Pokemon Legendary paling banyak bertipe Psychic dan Dragon yaitu **14**<br />
Etc..

<br />


***


> COVARIATION: Categorical vs Categorical <br />
**Pokemon generasi 1-6 banyak bertipe apa?**

```{r echo=1, message=1}
GenComPlot = pokemon %>%
  count(Type.1, Generation) %>%
  arrange(desc(n))%>%
  ggplot(mapping = aes(x=Generation, y=Type.1))+
  geom_tile(mapping = aes(fill = n))+
  ggtitle("Komposisi Generation Setiap Tipe")+ labs(fill = "Freq")+
  ylab('Tipe')+
  scale_fill_viridis_c()+
  theme_minimal()

GenComPlot
```
<br />
Untuk mengetahui data secara detail
```{r message=0, echo=1}
GenComposition = pokemon %>%
  count(Type.1, Generation) %>%
  arrange(Type.1)
  # GenComposition
```

Interpretasi :

1. Pokemon generasi 1 banyak bertipe Water
2. Pokemon generasi 2 banyak bertipe Water dan Normal
3. Pokemon generasi 3 banyak bertipe Water
4. Pokemon generasi 4 banyak bertipe Normal
5. Pokemon generasi 5 banyak bertipe Normal dan Bug
6. Pokemon generasi 6 banyak bertipe Ghost
<br />
Etc..
<br />


***


> COVARIATION: Continous vs Continous <br />
**Apakah semakin tinggi Attack, semakin tinggi juga Special Attack?**

```{r echo=1, message=1}
AttRelPlot = ggplot(pokemon, aes(Attack, Sp..Atk))+
  geom_point() + 
  scale_x_continuous(breaks = seq(0,200,20))+
  scale_y_continuous(breaks = seq(0,200,20))+
  ggtitle('Hubungan Antara Attack dan Special Attack')+
  theme_minimal()
AttRelPlot
```
<br />
Menghitung korelasi antara variabel Attack dan Sp..Atk, saya menggunakan method *Pearson*
```{r message=0, echo=1}
r_att = cor.test(pokemon$Attack, pokemon$Sp..Atk, 
             method = "pearson")

  # r_att
```

Interpretasi :

--- Variabel Attack dan Sp..Atk memiliki relasi positif sedang (Moderate Positive Relationship) **+0.3963618**
<br />
Etc..
<br />


***


> COVARIATION: Continous vs Continous <br />
**Apakah semakin tinggi Defense, semakin tinggi juga Special Deffense?**

```{r echo=1, message=1}
DefRelPlot = ggplot(pokemon, aes(Defense, Sp..Def))+
  geom_point() + 
  ggtitle('Hubungan Antara Defense dan Special Defense')+
  scale_x_continuous(breaks = seq(0,240,20))+
  scale_y_continuous(breaks = seq(0,240,20))+
  theme_minimal()
DefRelPlot
```
<br />
Menghitung korelasi antara variabel Attack dan Sp..Atk, saya menggunakan method *Pearson*
```{r message=0, echo=1}
r_def = cor.test(pokemon$Defense, pokemon$Sp..Def, 
         method = "pearson")

  # r_def
```

Interpretasi :

--- Variabel Defense dan Sp..Def memiliki relasi positif sedang (Moderate Positive Relationship) **+0.5107466**
<br />
Etc..
<br />


***


> COVARIATION: Categorical vs Continous <br />
**Bagaimana distribusi dari Power setiap tipe pokemon?**

```{r echo=1, message=1}
DisType = ggplot(pokemon) +
  geom_boxplot(mapping = aes(x=Type.1, y=Power))+
  scale_y_continuous(breaks = seq(0,800,100))+
  ggtitle('Distribusi Power Setiap Tipe Pokemon')+
  xlab('Type')+
  theme_minimal()

DisType
```
<br />
Interpretasi :

--- Distribusi pokemon bertipe Bug cenderung rendah dibandingkan pokemon Tipe lainnya. Median Power dari Pokemon Tipe Bug adalah **395**, dengan IQR Power sekitar **205**, yang berarti sekitar 50% Pokemon Tipe Bug memiliki power antara **270 - 475**
<br />
Etc..
<br />


***


> COVARIATION: Categorical vs Continous <br />
**Bagaimana distribusi dari Power pada pokemon Legendary?**

```{r echo=1, message=1}
DisLegend = ggplot(pokemon) +
  geom_boxplot(mapping = aes(x=Legendary, y=Power))+
  scale_y_continuous(breaks = seq(0,800,100))+
  ggtitle('Distribusi Power Pada Pokemon Legendary')+
  xlab('Legendary')+
  theme_minimal()

DisLegend
```
<br />
Interpretasi :

--- Distribusi pokemon legendary cenderung lebih tinggi dibandingkan pokemon non legendary. Median Power dari Legendary Pokemon adalah **600**, dengan IQR Power sekitar **105**, yang berarti sekitar 50% Legendary pokemon memiliki power antara **575 - 685**
<br />
Etc..
<br />

***

<br />
<br />
<br />
<br />
<br />